

# CONTATTI

+39 320 053 6905

🔽 leograzioli@gmail.com

• Trentino-Alto Adige

github.com/Leograzioli

in linkedin.com/in/leonardo-grazioli

https://leograzioli.netlify.app

# COMPETENZE TECNICHE

#### TECNOLOGIE

- Tailwind
- Bootstrap
- Sass
- Javascript/Typescript
- React.js/Next.js
- Vue.js
- Php
- Laravel
- Mysql

#### LINGUE

- Portoghese Madre Lingua
- Italiano Madre Lingua
- Inglese intermedio

# **LEONARDO GRAZIOLI**

## **FULL STACK WEB DEVELOPER**

Sono un programmatore web competente nello sviluppo front-end e backend. Con esperienza in JavaScript, Vue.js, React e Next.js per applicazioni web moderne e performanti, in PHP con Laravel per applicazioni lato server e gestione di database MySQL, e nell'uso di framework e preprocessori CSS come Tailwind, Sass e Bootstrap per design responsivi.

Orientato alla scrittura di codici puliti, scalabili e ottimizzabili per l'esperienza utente.

# **ESPERIENZE**

03/2023 - 2024

## FREELANCE WEB DEVELOPER

Colaborazione con altri programmatori per applicazioni web.

# 08/2022 - 02/2023

## JR FULL STACK WEB DEVELOPER TRAINEE

Esperienza di 700 ore, raggiungendo l'obiettivo di sviluppare il mindset di un programmatore completo. Ho affrontato il tutto con un approccio pratico e razionale, sviluppando competenze di problem solving, scomponendo problemi complessi in componenti più gestibili e analizzando i requisiti per creare soluzioni efficienti.

Si è posta particolare enfasi sulla realizzazione di processi che hanno tratto ispirazione da note web app (come netflix, whatsapp web, ecc) sviluppati in autonomia e chiudendo con la realizzazione in team di un sito web, ispirato a una social media per dottore, con brief non completi per poter rispettare le richieste, ma anche portare soluzioni e proposte creative e funzionali.

2014 - 2022

#### **SEGATA S.P.A**

Strada per Sopramonte 40, Cadine, TN

8 anni di lavoro come Warehouse Specialist dove ho aquisito le seguenti competenze: gestione del tempo di lavoro e degli ordini, lavoro di squadra, gestione del personale e gestione dello stress.

# **FORMAZIONE**

2009 - 2011

## COLEGIO ESTADUAL VICENTE RIJO

Liceo Scientifico

Studio svolto in Brasile equivalente a Liceo Scientifico.

# **CORSI**

2023

## REACT.JS - BUILD WEB APPS WITH REACT

Udemy - The Net Ninja

Corso online di **React.js** dalle basi fino a creare web app dinamiche. Inclusi: **Hooks**, **Context**, **Reducers e Routing**.

"Autorizzo il trattamento dei miei dati personali ai sensi del DIgs 196 del 30 giugno 2003 e dell'art. 13 GDPR"